【裁判字號】    97,交簡上,1
【裁判日期】    970229
【裁判案由】    公共危險
【裁判全文】
臺灣嘉義地方法院刑事判決             97年度交簡上字第1號
上  訴  人
即  被  告  甲○○
上列上訴人因公共危險案件，不服本院嘉義簡易庭96年度嘉交簡
字第1053號中華民國96年11月30日所為第一審判決（聲請簡易判
決處刑書案號：臺灣嘉義地方法院檢察署96年度偵字第6664 號
），提起上訴，本院管轄之第二審合議庭判決如下：
    主  文
上訴駁回。
甲○○緩刑參年，並應於民國98年3月1日前向公益團體、地方自
治團體或社區提供壹百貳拾小時之義務勞務。緩刑期內付保護管
束。
    事實及理由
一、本案經本院審理結果，認第一審簡易判決依刑法第185條之4
    、第41條第1項前段，刑法施行法第1條之1第1項、第2項但
    書，判處被告甲○○有期徒刑6月，如易科罰金，以新台幣
    1000元折算1日，認事用法及量刑均無不當，應予維持。除
    補充被告於本院97年1月22日準備程序、97年2月15日審判期
    日中之自白外，其餘事實、證據及理由均引用第一審簡易判
    決書之記載。
二、被告提起上訴略以：被告坦承犯行，已與被害人達成和解，
    有3幼子待撫養，請求判決緩刑，願意提供義務勞務等語。
    則被告既對原審判決之事實不爭執，原審基於上開認定，依
    刑法第57條所定各款犯罪情狀之規定，在法定刑度內而為量
    刑，已兼顧裁量之外部及內部性界限，符合法規範之體系與
    目的，並未逾越法律所規定之範圍，量刑亦屬妥適，準此，
    上訴意旨尚無理由。
三、查被告未曾因故意犯罪受有期徒刑以上刑之宣告（被告前於
    81年間因業務過失致死案件，經本院以81年交訴字第35號判
    決判處有期徒刑4月，緩刑2年，緩刑期滿視為撤銷刑之宣告
    ），有臺灣高等法院被告前案紀錄表、臺灣嘉義地方法院檢
    察署刑案資料查註紀錄表各1份附卷可參，其因一時失慮，
    致觸犯刑典，且已與車禍之被害人達成和解，賠償新台幣2
    萬元，有和解書可稽（見偵卷第13頁）。本院審酌上情，認
    被告經此偵審教訓，應知警惕，當無再犯之虞，其所受宣告
    之刑，以暫不執行為適當，併宣告緩刑3年，及命被告於98
    年3月1日前應向公益團體、地方自治團體或社區提供120小
    時之義務勞務，以啟自新。再依刑法第93條第1項第2款之規
    定，宣告於緩刑期間付保護管束。
據上論斷，應依刑事訴訟法第455條之1第1項、第3項、第368 條
，刑法第74條第1項第1款、第2項第5款、第93條第1項第2款，判
決如主文。
本案經檢察官陳慧玲到庭執行職務。
中    華    民    國    97    年    2    月    29    日
                  刑事第五庭  審判長法  官  林信旭
                                    法  官  張道周
                                    法  官  洪嘉蘭
上列正本證明與原本無異。
本件不得上訴。
中    華    民    國    97    年    2    月    29    日
                                    書記官  吳明蓉
附錄法條：
中華民國刑法第185條之4
（肇事遺棄罪）
駕駛動力交通工具肇事，致人死傷而逃逸者，處 6 月以上 5 年
以下有期徒
刑。


司法院資訊處製作；財團法人民間司法改革基金會備份。
